【裁判字號】    99,交簡上,210
【裁判日期】    990923
【裁判案由】    過失傷害
【裁判全文】
臺灣桃園地方法院刑事判決           99年度交簡上字第210號
上  訴  人
即  被  告  乙○
上列上訴人即被告因過失傷害案件，不服中華民國99年7月9日本
院99年度壢交簡字第918 號第一審刑事簡易判決（聲請簡易判決
處刑書案號：臺灣桃園地方法院檢察署99年度偵字第2026號），
提起上訴，本院管轄之第二審合議庭判決如下：
    主      文
上訴駁回。
乙○緩刑貳年。
    事實及理由
一、本案經本院管轄之第二審合議庭審理結果，認原審以上訴人
    即被告乙○所犯刑法第284條第1項前段之過失傷害罪，判處
    有期徒刑2月，如易科罰金，以新臺幣（下同）1,000元折算
    1 日，經核其認事用法及量刑均無不當，應予維持，並引用
    原審刑事簡易判決書所記載之事實及理由（如附件所示）。
二、上訴人提起本件上訴上訴意旨原係否認犯行，惟於本院準備
    程序期日坦承原審判決事實，並請求給予緩刑之宣告。惟按
    ，法官於有罪判決如何量處罪刑，甚或是否宣告緩刑，均為
    實體法賦予審理法官裁量之刑罰權事項，法官行使此項裁量
    權，自得依據個案情節，參酌刑法第57條所定各款犯罪情狀
    之規定，於法定刑度內量處被告罪刑；除有逾越該罪法定刑
    或法定要件，或未能符合法規範體系及目的，或未遵守一般
    經驗及論理法則，或顯然逾越裁量，或濫用裁量等違法情事
    之外，並不得任意指摘其量刑違法，最高法院80年台非字第
    473 號、75年台上字第7033號、72年台上字第6696號、72年
    台上字第3647號著有判例均可資參照。準此，法官量刑或未
    諭知緩刑，如非有上揭明顯違法之情事，自不得擅加指摘其
    違法或不當。經查，原審審酌上訴人行駛在劃有中央分向限
    制線路段時，由路旁起駛欲跨越中央分向限制線左迴轉，竟
    疏未注意看清來往車輛並讓車道上直行行進中之車輛先行，
    而當時狀況並無不能注意之情事，竟疏未注意及此，造成告
    訴人甲○○受有前開傷害，所為誠屬不該，且上訴人（於原
    審時）犯後猶否認其過失傷害犯行，態度非佳，迄今（於原
    審時）仍未與告訴人達成和解，賠償告訴人所受之損害，自
    應受相當程度之刑事非難等一切情狀，量處有期徒刑2 月，
    並於斟酌本案犯罪情節及上訴人資力等節後，諭知易科罰金
    之折算標準，經核並無不合。執此，原審認事用法並無不當
    ，量刑亦屬妥適，上訴人提起本件上訴，為無理由，應予駁
    回。
三、惟查，上訴人前未曾因故意犯罪受有期徒刑以上刑之宣告，
    此有臺灣高等法院被告前案紀錄表1 份在卷可按，其已真心
    承認犯行，復與告訴人達成和解，且依約賠償給告訴人等節
    ，有本院99年度附民移調字第427號調解筆錄1份在卷可參，
    足見其乃一時失慮，致罹刑章，惡性不深，堪認上訴人經此
    偵、審程序及刑之宣告後，日後行為舉止自當知所警惕，信
    無再犯之虞，本院因認前開宣告之刑，以暫不執行為適當，
    爰併宣告緩刑2年，以啟自新。
四、末上訴人經合法傳喚，無正當理由不到庭，爰依刑事訴訟法
    第371條之規定，不待其陳述，逕為一造缺席判決。
據上論斷，應依刑事訴訟法第455條之1 第1項、第3項、第371條
、第368條、第373條，刑法第74條第1項第1款，判決如主文。
本案經檢察官呂如琦到庭執行職務。
中    華    民    國    99    年    9     月    23    日
                  交通法庭    審判長法  官  錢建榮
                                    法  官  游智棋
                                    法  官  黃翊哲
以上正本證明與原本無異。
本件不得上訴。
                                    書記官  蔡紫凌
中    華    民    國    99    年    9     月    23    日

司法院資訊處製作；財團法人民間司法改革基金會備份。
